臺灣高等法院高雄分院刑事判決　　　　 94年度上易字第675號
上　訴　人
即　被　告　甲○○
　　　　　　　　　　　之1
上列上訴人因違反毒品危害防制條例案件，不服臺灣高雄地方法
院94年度易字第1080號中華民國94年8 月24日第一審判決（起訴
案號：臺灣高雄地方法院檢察署94年度毒偵字第3709、3975、41
07號），提起上訴，本院判決如下：
     主  文
上訴駁回。
     理  由
一、本案經本院審理結果，認第一審判決以上訴人即被告甲○○
    （下稱被告）罪證明確，而量處有期徒刑10月，其認事用法
    均無不合，量刑亦尚妥適，應予維持，並引用第一審判決書
    記載之事實、證據及理由（如附件）。
二、被告不服原判決，略以：伊係自首的，原審量刑過重為由提
    起上訴。
三、惟查：
（一）被告自警詢以迄原審審理時均未爭執有自首之適用，遲至
      本院審理時始行提出上開抗辯，其真實性已有可疑。又查
      被告係先於民國94年4 月8 日中午12時許，為警在高雄市
      ○○○路51號金山飯店306 室臨檢查獲，並扣得甲基安非
      他命1 包；再於同年月13日下午1 時許，在高雄市○鎮區
      鎮○路與鎮榮路口，因行跡可疑為警盤查，始自動交出身
      攜之甲基安非他命1 包；後於同年月27日下午3 時20分許
      ，亦因行跡可疑，為警在高雄市○○區○○路與四維路口
      查獲，並扣得其所有預備供施用甲基安非他命所用之玻璃
      球吸食器2 個等情，為被告所不否認。則被告顯係於犯罪
      被發覺後始投案而陳述犯罪事實，祇能認係投案後自白犯
      罪，尚不能邀自首減刑之寬典（最高法院26年度上字第48
      4 號判例意旨參考）。
（二）被告曾於86、87年間因違反麻醉藥品管理條例及藥事法等
      案件，經本院分別判處有期徒刑5 年7 月及8 月確定，並
      於93年7 月31日縮短刑期執行完畢，有臺灣高等法院被告
      前案紀錄表1 份在卷可憑，其受有期徒刑執行完畢，於5
      年以內再犯有期徒刑以上之本罪，為累犯，應依法加重其
      刑。且其曾因施用毒品，經強制戒治期滿執行完畢釋放後
      仍連續施用甲基安非他命，前後被查獲3 次，顯見陷溺已
      深。原審因而斟酌上情等一切情狀，量處有期徒刑10月，
      尚無違比例原則。
四、被告仍執前詞提起上訴，並無理由，應予駁回。
五、依刑事訴訟法第368條、第373條之規定，判決如主文。
本案經檢察官陳新慶到庭執行職務。
中　　華　　民　　國　　94　　年　　10　　月　　28　　日
            刑事第五庭  審判長法  官  曾永宗
                              法  官  任森銓
                              法  官  陳明富
以上正本證明與原本無異。
不得上訴。
中　　華　　民　　國　　94　　年　　10　　月　　28　　日
                              書記官  魏文常
附錄本判決論罪科刑法條：
毒品危害防制條例第10條第2 項：
施用第二級毒品者，處3 年以下有期徒刑。
臺灣高雄地方法院刑事判決　　　　　　　94年度易字第1080號
公　訴　人　臺灣高雄地方法院檢察署檢察官
被　　　告　甲○○
上列被告因違反毒品危害防制條例案件，經檢察官提起公訴（94
年度毒偵字第3709號、第3975號、第4107號），本院判決如下：
    主  文
甲○○連續施用第二級毒品，累犯，處有期徒刑拾月。
扣案之甲基安非他命貳包（驗後毛重合計貳拾陸點肆公克）均沒
收銷燬之；玻璃球吸食器貳個均沒收。
    事  實
一、甲○○曾於民國86、87年間因違反麻醉藥品管理條例及藥事
    法等案件，經臺灣高等法院高雄分院分別判處有期徒刑5 年
    7 月及8 月確定，並定其應執行刑為有期徒刑6 年1 月確定
    ，於86年12月31日入監執行，而於89年12月27日假釋出獄，
    嗣因違反毒品危害防制條例案件經撤銷假釋執行殘刑2 年2
    月16日，並於93年7 月31日縮短刑期執行完畢；又另於90年
    間因施用毒品案件，經本院裁定令入戒治處所施以強制戒治
    1 年，於91年7 月8 日執行完畢，並經臺灣高雄地方法院檢
    察署檢察官於91年9 月30日以91年度戒毒偵字第851 號為不
    起訴處分確定在案。詎仍不知悔改，竟於上開強制戒治執行
    完畢釋放後5 年內，復基於施用甲基安非他命（起訴書誤載
    為安非他命）之概括犯意，自94年4 月7 日中午某時起至同
    年月26日晚上某時許止，連續在高雄市○○區○○路191 號
    14樓之1 住處及高雄市三民區○○○路51號金山飯店306 室
    等處，以將甲基安非他命置放在玻璃球吸食器內或鋁箔紙上
    用火燒烤，再吸食其所產生煙氣之方式，平均3 、4 天施用
    甲基安非他命1 次。嗣先於94年4 月8 日中午12時許，為警
    在上開金山飯店306 室查獲，並扣得甲基安非他命1 包；再
    於94年4 月13日下午1 時許，為警在高雄市○鎮區鎮○路與
    鎮榮路口查獲，並扣得甲基安非他命1 包；後於94年4 月27
    日下午3 時20分許，為警在高雄市○○區○○路與四維路口
    查獲，並扣得其所有預備供施用甲基安非他命所用之玻璃球
    吸食器2 個。
二、案經高雄市政府警察局三民第一分局、高雄市政府警察局保
    安警察大隊報請臺灣高雄地方法院檢察署檢察官偵查起訴。
    理  由
一、上揭事實，業據被告甲○○於本院審理時坦承不諱（見本院
    卷第45頁至第47頁），且其先後3 次為警查獲時所採集之尿
    液經送檢驗結果，均呈甲基安非他命陽性反應，有高雄市立
    凱旋醫院94年4 月25日檢體編號G-098 號濫用藥物尿液檢驗
    報告及94年度毒品防制條例尿液送驗編號與真實姓名對照表
    （見94年度毒偵字第4107號卷第36頁、第37頁）、高雄市立
    凱旋醫院94年4 月21日檢體編號L 專94282 號濫用藥物尿液
    檢驗報告及保安警察大隊刑案移送專責組偵辦毒品危害防制
    條例嫌疑人尿液採證代碼表（見94年度毒偵字第3709號卷第
    42頁、第43頁）、高雄市立凱旋醫院94年5 月9日檢體編號L
    專94322 號濫用藥物尿液檢驗報告及保安警察大隊刑案移送
    專責組偵辦毒品危害防制條例嫌疑人尿液採證代碼表（見94
    年度毒偵字第3975號卷第30頁、第31頁）各1紙在卷可稽（
    上開書面陳述，被告明知有不得為證據之情形，惟未於言詞
    辯論終結前聲明異議，視為同意作為證據，且審酌該等書面
    陳述作成之情況並無不適當，依刑事訴訟法第159 條之5 第
    2 項規定，均得為證據）；並有被告為警查獲時扣案疑似甲
    基安非他命之晶體2 包及玻璃球吸食器2 個足資佐證。又扣
    案疑似甲基安非他命之晶體2 包，經本院委請高雄醫學大學
    附設中和紀念醫院檢驗結果，確係甲基安非他命無訛（驗後
    毛重合計26.4公克），有該院94年7 月12日編號第0000-000
    號檢驗報告1 紙附卷可憑（見本院卷第31頁，該檢驗報告係
    高雄醫學大學附設中和紀念醫院依刑事訴訟法第208 條第1
    項準用同法第206 條第1 項之規定所出具之書面鑑定報告，
    應屬刑事訴訴法第159 條第1 項「被告以外之人於審判外之
    言詞或書面陳述，除法律有規定者外，不得作為證據」規定
    ，所稱「法律有規定者」之情形，應有證據能力），是被告
    自白核與事實相符，應堪採信。而被告於90年間因施用毒品
    案件，經本院裁定令入戒治處所施以強制戒治1 年，於91年
    7 月8 日執行完畢，並經臺灣高雄地方法院檢察署檢察官於
    91年9 月30日以91年度戒毒偵字第851 號為不起訴處分確定
    等情，有臺灣高雄地方法院檢察署刑案資料查註紀錄表及臺
    灣高等法院被告前案紀錄表各1 份在卷足憑。是被告於強制
    戒治執行完畢釋放後，5 年內再犯施用第二級毒品甲基安非
    他命之犯行至明，本件事證明確，被告犯行洵堪認定。
二、查甲基安非他命係毒品危害防制條例第2 條第2 項第2 款所
    稱之第二級毒品，核被告施用甲基安非他命之行為，係犯該
    條例第10條第2 項之施用第二級毒品罪。被告持有甲基安非
    他命後，進而施用，其持有之低度行為應為施用之高度行為
    所吸收，不另論罪。被告先後施用甲基安非他命之犯行，時
    間緊接，方法相同，觸犯構成要件相同之罪名，顯係基於概
    括之犯意為之，應依連續犯之規定，以1 罪論，並加重其刑
    。又被告曾於86、87年間因違反麻醉藥品管理條例及藥事法
    等案件，經臺灣高等法院高雄分院分別判處有期徒刑5 年7
    月及8 月確定，並定其應執行刑為有期徒刑6 年1 月確定，
    於86年12月31日入監執行，而於89年12月27日假釋出獄，嗣
    因違反毒品危害防制條例案件經撤銷假釋執行殘刑2 年2 月
    16日，並於93年7 月31日縮短刑期執行完畢，有臺灣高雄地
    方法院檢察署刑案資料查註紀錄表及臺灣高等法院被告前案
    紀錄表各1 份在卷可憑，其受有期徒刑執行完畢，於5 年以
    內再犯有期徒刑以上之本罪，為累犯，應依刑法第47條之規
    定，加重其刑，並依法遞加重之。爰審酌被告素行不良，已
    有多次違反麻醉藥品管理條例之前科紀錄，有上開前科紀錄
    表可查，且前曾因施用毒品，經強制戒治期滿執行完畢釋放
    後，仍不知悔改警惕，猶繼續施用毒品，本不宜寬貸，惟念
    其犯後坦承犯行，尚知悔悟，且施用毒品乃自戕行為，及對
    社會危害性等一切情狀，量處如主文所示之刑，以資懲儆。
    扣案之甲基安非他命2 包（驗後毛重合計26.4公克），均應
    依毒品危害防制條例第18條第1 項前段規定，不問屬於犯人
    與否，沒收銷燬之；另扣案之玻璃球吸食器2 個，經送驗結
    果雖均無甲基安非他命成分，有高雄醫學大學附設中和紀念
    醫院94年7 月12日編號第0000 -000 號、第0000 -000 號檢
    驗報告各1 紙在卷可參（見本院卷第32頁、第33頁），惟該
    玻璃球吸食器係供被告施用甲基安非他命預備之物，且為被
    告所有，業據被告於本院審理時供明在卷（見本院卷第47頁
    ），自應依刑法第38條第1 項第2 款規定，均併予宣告沒收
    。
據上論斷，應依刑事訴訟法第299 條第1 項前段，毒品危害防制
條例第10條第2 項、第18條第1 項前段，刑法第11條、第56條、
第47條、第38條第1項第2款，判決如主文。
本案經檢察官陳永章到庭執行職務。
中　　華　　民　　國　　94　　年　　8 　　月　　24　　日
                  刑事第三庭審判長法　官    黃建榮
                                  法  官    陳威龍
                                  法  官    陳玉聰
以上正本證明與原本無異。
如不服本判決，應於判決送達後10日內，向本院提出上訴狀。
中　　華　　民　　國　　94　　年　　8 　　月　　24　　日
                                  書記官    鄭淑臻
附錄本判決論罪科刑法條全文：
毒品危害防制條例第10條第2項
施用第2級毒品者，處3年以下有期徒刑。
